Minutes et répertoires du notaire Jean BRIGRAND, 6 septembre 1561 - 4 décembre 1586 (étude XXI)
Archives nationales
- Minutes de Jean BRIGRAND, 1552 - 1586; MC/ET/XXI/3 - MC/ET/XXI/52/B
  - Minutes. 1574, MC/ET/XXI/23; registre
    - Vente d'une terre à Montevrin au lieu-dit Mauregard par Raolland Berthe, régent au collège de Beauvais, à Pierre Guthe, marchand et épicier., 28 mars 1574; MC/ET/XXI/23
      acte de vente; Beauvais (collège de); Mauregard (Seine-et-Marne); Berthe, Raolland; Guthe, Pierre; commerçant
    - Bail d'une maison par François Robillard et François Langloix, maîtres joueurs d'instrument, gouverneurs et fondateurs de la chapelle Saint-Julien fondée rue Saint-Martin, à Simon Fremyn, chirurgien ordinaire de la reine mère., 4 juin 1575; MC/ET/XXI/23
      bail; Saint-Martin (rue); Robillard, François; Langloix, François; Fremyn, Simon; musicien
  - Minutes. 1575, janvier - 22 mai, janvier - 22 mai 1575; MC/ET/XXI/24; registre
    1575, 1 à 10 janvier et 25 janvier à 22 mai.
  - Minutes. 1575, 12 janvier - 4 mars, 12 janvier - 4 mars 1575; MC/ET/XXI/25; registre
    Le début et la fin de l'article manquent.
  - Minutes. 1576, mai - décembre, mai - décembre 1576; MC/ET/XXI/26; registre
    Le premier feuillet manque.
  - Minutes. 1576, janvier - juin, janvier - juin 1576; MC/ET/XXI/27; registre
  - Minutes. 1576, juillet - décembre, juillet - décembre 1576; MC/ET/XXI/28; registre
    - Gaspard de SCHOMBERG, conseiller au conseil privé grand maréchal de camp des reitres qui sont en France pour le service du roi., 2 octobre 1576; MC/ET/XXI/28
      Schomberg, Gaspard de (1540-1599); officier général
  - Minutes. 1577, janvier - juin, janvier - juin 1577; MC/ET/XXI/29; registre
  - Minutes. 1577, juillet - décembre, juillet - décembre 1577; MC/ET/XXI/30; registre
  - Minutes. 1578, janvier - juin, janvier - juin 1578; MC/ET/XXI/31; registre. Document détérioré.
  - Minutes. 1578, juillet - décembre, juillet - décembre 1578; MC/ET/XXI/32; registre
    - Accord entre Pierre Lescot, architecte, sieur de Lissy, et Robert Bouette, conseiller aux requêtes, se portant fort de G. Picart., 11 août 1578; MC/ET/XXI/32
      accord; Lescot, Pierre; Bouette, Robert; Picart, G.; architecte
    - Accord entre Pierre Lescot, architecte, sieur de Lissy, conseiller au parlement, commissaire aux requêtes du Palais, et Robert Bouette, général de la cour des Aides, se portant fort de Germain le Picart, et de Barbe Bouette, sa femme., 25 août 1578; MC/ET/XXI/32
      accord; Lescot, Pierre; Bouette, Robert; Lepicart, Germain; Bouette, Barbe; architecte
    - Devis de travaux à Chaillot près Paris, pour une maison près les Minimes, autrement dit les Bonhommes, 20 septembre 1578; MC/ET/XXI/32
      marché; Chaillot (hameau)
    - Marché de maçonnerie pour une maison à Chaillot près Paris, près les Minimes, autrement dit les Bonshommes., 6 novembre 1578; MC/ET/XXI/32
    - Quittance de 316 écus par Jean Passerat, noble homme, prieur du Port-Dieu, lecteur interprète du roi en l'université de Paris, à Jean Dumont, fermier du prieuré de Pigerau et Niverele, dépendant de l'abbaye de Port-Dieu., 4 décembre 1578; MC/ET/XXI/32; acte 514 fol.487
      Date de révision de la notice: 2019 (V.Gregoire)
      abbé; traducteur; quittance; Passerat, Jean; Dumont, Jean; Confolent-Port-Dieu (Corrèze)
  - Minutes. 1578, MC/ET/XXI/33
    Liasse et fragment du registre de cette année,.
  - Minutes. 1579, janvier - 13 février, janvier - 13 février 1579; MC/ET/XXI/34; registre. Document détérioré.
    - Obligation de 231 écus 56 sols t. envers Claude Levavasseur, et Jean Levavasseur, plombier du roi, bourgeois de Paris pour leurs salaires (autres actes en 1580 dans et. XXI 0037)., 6 janvier 1579; MC/ET/XXI/34
      obligation; Levavasseur, Jean; Levavasseur, Claude; plombier
    - Mariage de Nicolas Vollant, ' orlogeur ' à Paris, natif de Compiègne, et de Charlotte Faulchet, fille de Guillaume Faulchet, maître serrurier, et de Marie Harelle sa femme, en présence de Barthélemy Prieur sculpteur à Paris et Claude Macon fondeur en sable, amis du marié., 20 janvier 1579; MC/ET/XXI/34
      contrat de mariage; Compiègne (Oise); Vollant, Nicolas; Faulchet, Charlotte; Faulchet, Guillaume; Harelle, Marie; Prieur, Barthélemy (1536-1611); Macon, Claude; horloger; fondeur; sculpteur; serrurier
    - Contrat de mariage entre Nicolas Vollant, horloger à Paris, natif de Compiègne, et Charlotte, fille de Guillaume Fauchet, maître serrurier et de Marie Harelle, sa femme, en la présence et de l'avis de Barthélemy Prieur, sculpteur, et de Claude Macon, fondeur en sable à Paris, amis du futur marié., 22 janvier 1579; MC/ET/XXI/34
      Documents du Minutier central des notaires de Paris, Histoire de l'art au XVIe siècle (1540-1600) [477 actes], par Catherine Grodecki, tome II, Sculpture, peinture et gravure, broderie, faïence et émaillerie, orfèvrerie et joaillerie, armes et armures, Paris, Archives nationales, 1986, p. 128, notice n° 675 (instrument de recherche imprimé dématérialisé, certaines notices sont plus détaillées dans la version intégrale accessible en ligne par la rubrique 'Autres instruments de recherche', voir contexte dans le Plan d’orientation général - Notaires de Paris, guides thématiques du Minutier).
      Vollant, Nicolas
    - POLLATION (Alexandre), compagnon gouverneur et administrateur de la banque et raison intitulées en ville de Lyon.- Transaction avec François de VIGNY, receveur de la ville de Paris., 5 février 1579; MC/ET/XXI/34
      accord; Lyon (Rhône); Pollation, Alexandre; Vigny, François de
  - Minutes. 1579, janvier - juin, janvier - juin 1579; MC/ET/XXI/35; registre. Document détérioré.
    - Donation par Alvaro Mendez, chevalier portugais, à sa sœur Branca Mendez, femme de Luis Pinto, portugais habitant Séville, d'une rente de 500 ducats d'or., 29 avril 1579; MC/ET/XXI/35
      donation; Portugal; Séville (Espagne); Mendez, Alvaro; Mendez, Branca; Pinto
    - Inventaire des marchandises, meubles et ustensiles d'hôtel, vendus par Nicolas Durant l'aîné, marchand mercier, à Nicolas Durand le Jeune, aussi marchand mercier: rubans, cordons, passements, boutons, filoselle, éguillette etc..., 7 mai 1579; MC/ET/XXI/35
      inventaire; Durand, Nicolas; commerçant
    - Transport dans l'hôtel de Gilles Bloys, sergent à verge au Châtelet de Paris, concernant François Guillier et Jacques Boust, maîtres et gardes de la marchandise des fripiers., 13 mai 1579; MC/ET/XXI/35
      Métiers parisiens XVIe siècle (731 actes), par Catherine Grodecki, 1971-1986 (fichier papier entièrement dématérialisé; voir contexte dans le Plan d’orientation général - Notaires de Paris, guides thématiques du Minutier).
      cession; Guillier, François; Boust, Jacques; Bloys, Gilles; auxiliaire de justice; commerçant; brocanteur
  - Minutes. 1579, juillet - décembre, juillet - décembre 1579; MC/ET/XXI/36; registre
    - Plusieurs actes entre Roland BERTHE, docteur en médecine à Senlis, et Pierre CUTHE, apothicaire., 1579; MC/ET/XXI/36
      Senlis (Oise); Cuthe, Pierre; Berthe, Roland; docteur d'université; pharmacien
    - Rente constituée à Etienne Oudet, commissaire examinateur au Châtelet, par Jean Alart, le jeune, notaire au Châtelet, Marie Oudet, sa femme, Jean Alart, l'aîné, marchand bourgeois de Paris, son père, et Nicole Vernouet, sa mère., 7 juillet 1579; MC/ET/XXI/36
      Notaires des XVIe-XVIIIe siècles (4153 actes), par Claire Béchu, Catherine Grodecki, Marie-Antoinette Fleury, Madeleine Jurgens, Marie-Françoise Limon-Bonnet, Pierre-Yves Louis, Xenia Pamfilova, Isabelle Pebay, v. 1950, 1986-1994 (fichier papier entièrement dématérialisé; voir contexte dans le Plan d’orientation général - Notaires de Paris, guides thématiques du Minutier).
      constitution de rente; Alart, Jean; Oudet, Marie; Vernouet, Nicole; Oudet, Etienne; notaire; commerçant; commissaire au Châtelet (Ancien Régime)
    - Bail à loyer à Francois ETIENNE, commissaire ordinaire des guerres, d'un grand corps d'hôtel rue Saint-Martin, concernant Antoine CARLIER, héraut d'armes du roi au titre de Bourgogne., 11 juillet 1579; MC/ET/XXI/36
      bail; Saint-Martin (rue); Carlier, Antoine; Etienne, François; commissaire des guerres (Ancien Régime)
    - Acte concernant Pierre Guthe, apothicaire, et Roland Berthe, docteur en médecine demeurant à Senlis., 18 juillet 1579; MC/ET/XXI/36
      Senlis (Oise); Guthe, Pierre; Berthe, Roland; pharmacien; docteur d'université
    - Vente par Roland BERTHE, docteur en médecine à Senlis, à Pierre CUTHE, maître apothicaire, bourgeois de Paris, d'une ferme Montevrin., 19 juillet 1579; MC/ET/XXI/36
      acte de vente; Senlis (Oise); Cuthe, Pierre, Quthe, Pierre; Berthe, Roland; docteur d'université; pharmacien
    - Titre nouvel de deux maisons sises au faubourg Saint-Marcel, rue du Comte-de-Boulogne, au séjour d'Orléans, par Henri de Mesmes, conseiller du roi en son conseil d'état privé., 22 juillet 1579; MC/ET/XXI/36
      titre nouvel; Mesmes, Henri de
    - Procuration concernant Jean Durant, naguère trésorier des bâtiments du roi., 26 juillet 1579; MC/ET/XXI/36
      Mélanges XVIe siècle (427 actes), par Catherine Grodecki, 1971-1986 (fichier papier entièrement dématérialisé; voir contexte dans le Plan d’orientation général - Notaires de Paris, guides thématiques du Minutier).
      procuration; Durant, Jean; trésorier
    - Marché de maçonnerie par Thomas Frigot, l'aîné et le jeune, maçons à Garges, envers Pierre de Masperaulte, seigneur de Chenneviers-sur-Marne, conseiller du Roi en son Conseil privé, pour travaux et réparations à faire à sa maison des trois rois. Le Bourget., 27 juillet 1579; MC/ET/XXI/36
      marché; Frigot, Thomas; Masperaulte, Pierre de; maçon
    - Devis de maçonnerie pour des ouvrages à faire pour monsieur le receveur général de Dreux, en sa maison sise à La Chapelle-les-Paris., 29 juillet 1579; MC/ET/XXI/36; Fol.188
      devis; La Chapelle (ancienne commune)
    - Foi et hommage concernant Henri de Mesme, conseiller du roi en son conseil d'état privé., 2 août 1579; MC/ET/XXI/36
      déclaration féodale; Mesmes, Henri de
    - Promesse par Henri de Lorraine duc de Guise, d'acquitter Guillaume Perdriel sieur de Bobigny, Jean de Seurre, Alphonse de Montgarny, bourgeois de Paris., 4 août 1579; MC/ET/XXI/36
      promesse; Guise, Henri de Lorraine (1550-1588, duc de); Perdriel, Guillaume; Seurre, Jean de; Montgarny, Alphonse de
    - Artus de La Fontaine, sieur d'Oignon joue le rôle d'arbitre entre Edouard de La Cathe, sieur de Montcheny, valet de chambre de la reine Elisabeth, et Simon Langlois, homme d'armes des ordonnances du roi., 5 août 1579; MC/ET/XXI/36
      décision; La Fontaine, Artus de; La Cathe, Edouard de; Langlois, Simon; employé de maison
    - Bail d'un corps d'hôtel, sis rue Quinquenpoix, à Paulin Cenamy, bourgeois de Paris, qui appartint à Jean Le Mestayer, général des monnaies., 12 août 1579; MC/ET/XXI/36
      bail; Cenamy, Paulin; Le Mestayer, Jean; général des monnaies (Ancien Régime)
    - Transport à Ecouen et requête du procureur de Antoine Andras, marchand bourgeois de Paris, naguère trésorier de François de Montmorency, maréchal de France, à Madeleine de Savoie, duchesse de Montmorency, veuve de Anne connétable de Montmorency, et à Diane de France, veuve dudit François de Montmorency, de le rembourser de 45.000 livres., 14 août 1579; MC/ET/XXI/36
      Ecouen (Val-d'Oise); Montmorency, Anne de (1492-1567); Andras, Antoine; Montmorency, François de (1530-1579); Montmorency, Madeleine de Savoie (151.-1586, duchesse de); Diane de France (1538-1619); commerçant
    - Cession de droit de bail concernant Denis de Godefroy, procureur du roi en la cour des monnaies., 29 août 1579; MC/ET/XXI/36
      bail; cession; Godefroy, Denis de; procureur du roi (Ancien Régime)
    - Constitution de rente concernant Guillaume Postel, seigneur des Fourneaux, maître des Requêtes de l'Hôtel., 9 septembre 1579; MC/ET/XXI/36
      constitution de rente; Postel, Guillaume; maître des requêtes (Ancien Régime)
    - Succession de Jean Lefèvre et Madeleine Gaudart, parents de Lefèvre, seigneur d'Ormesson et d'Eaubonne., 11 novembre 1579; MC/ET/XXI/36
      partage; Lefèvre, Jean; Gaudard, Madeleine; Lefèvre d'Ormesson
    - Accord de succession concernant Jacqueline Malon, veuve de Jean Salviati, sieur de Talcy., 24 novembre 1579; MC/ET/XXI/36
      partage; Malon, Jacqueline; Salviati, Jean
  - Minutes. 1580, janvier - mars, janvier - mars 1580; MC/ET/XXI/37; registre
    - Acte concernant Denis de Godefroy, avocat au Parlement, procureur du roi en la cour des monnaies, et Marie Huot sa femme, héritière de Guillaume Robin., 25 décembre 1578; MC/ET/XXI/37
      Godefroy, Denis; Huot, Marie; avocat au parlement (Ancien Régime); procureur du roi (Ancien Régime)
    - Marché de maçonnerie pour la maison de M. DIONNEAU, chirurgien du roi, à Paris., 3 janvier 1580; MC/ET/XXI/37
      marché; Dionneau, M.; chirurgien
    - Procuration de Barnabé Brisson, avocat au Parlement, Bertrand Solly, conseiller aux requêtes du Palais, Charles de Villemontée et François d'Alesso, maîtres ordinaires de la Chambre des Comptes, tous les quatre à cause de leurs femmes, sœurs de François de Vigny, sieur de Forest, receveur de la ville, pour négocier le mariage de Simon de Vigny, sieur de Chaville, leur frère, avec Marguerite de Ferrières., 27 janvier 1580; MC/ET/XXI/37
      procuration; Brisson, Barnabé; Solly, Bertrand; Villemontée, Charles de; Alesso, François d'; Vigny, François de; Vigny, Simon de; Ferrières, Marguerite de; avocat au parlement (Ancien Régime); magistrat; comptable
    - Constitution de rente de 66 écus 2/3 à Catherine Clouet, veuve de Abel Foullon, valet de chambre ordinaire du roi, moyennant 800 écus d'or, par Henri de Montmorency, pair et premier maréchal de France, lieutenant général pour le roi en Languedoc, et Antoinette de La Marck, son épouse et procuratrice (avec signatures)., 13 mars 1580; MC/ET/XXI/37
      constitution de rente; Montmorency, Henri de (1534-1614); Clouet, Catherine; Foullon, Abel; La Marck, Antoinette de (1542-1591); officier de la Chambre du roi (Ancien Régime)
    - Constitution de rente concernant Guillaume Postel, seigneur des Fourneaux, maître des Requêtes ordinaire de l'Hôtel., 22 juillet 1580; MC/ET/XXI/37
  - Minutes. 1580, avril - décembre, avril - décembre 1580; MC/ET/XXI/38; registre
    Les quatre premiers feuillets manquent, dérelié.
    - Transport de créance de Jean d'ESCARS, prince de Carancy, seigneur de La Vauguyon, concernant Pouppée CYNTHIO, gentilhomme italien, natif de la marque d'Ancône, demeurant aux faubourgs de Paris, hors la porte Saint-Victor, en l'hôtel du capitaine Boucher., 9 avril 1580; MC/ET/XXI/38
      transport de droits; Saint-Victor (porte); Cynthio, Pouppée; Escars, Jean d'; Boucher, M.
    - Cession par les religieux de l'abbaye Saint-Jean-du-Jard, à Jacques Leroy dit Nivelon, sieur de La Grange-le-Roy, trésorier de l'épargne, de tous les droits de cens et seigneurie qu'ils ont sur certaines terres du terroir de Grisy, La Grange-le-Royet environs, moyennant 50 livres de rente constituée sur l'Hôtel-de-Ville., 18 avril 1580; MC/ET/XXI/38
      transport de droits; Leroy dit Nivelon, Jacques; trésorier
    - Mariage de Robert Le Boulanger, peintre, fils de feu Antoine Le Boulanger, laboureur à Villiers en Picardie, et de Pasquette Duchastel, demeurant en l'hôtel de Noël Maure, aussi peintre, sis rue Saint-Martin, paroisse Saint-Nicolas-des-Champs, avec Charlotte Lescuyer., 18 avril 1580; MC/ET/XXI/38
      contrat de mariage; Saint-Martin (rue); Villiers-Saint-Denis (Aisne); Le Boulanger, Robert; Le Boulanger, Antoine; Duchastel, Pasquette; Lescuyer, Charlotte; Maure, Noël; peintre; agriculteur
    - Marché de fourniture de pierres par Laurent Tasse, maître carrier au faubourg Saint-Jacques, pour la maison de Jean Almeras, notaire secrétaire du roi, sise rue du Temple et rue Barbette., 14 mai 1580; MC/ET/XXI/38
      marché; Temple (rue du); Barbette (rue); Tasse, Laurent, Almeras, Jean; carrier
    - Marché de maçonnerie par Nicolas Crolart, maître maçon, envers Jean Alméras, notaire et secrétaire du roi, pour démolir le vieux corps d'hôtel en sa maison des rue Barbette et du Temple, et le reédifier suivant le plan fourni., 27 mai 1580; MC/ET/XXI/38
      marché; Crolart, Nicolas; Almeras, Jean; maçon
    - Procuration judiciaire par Nicolas de Chepy, menuisier, ' de présent travaillant en l'église et couvent de la chartreuse de Gaillon ', pour le règlement de la succession de Robert de Chepy devant le présidial d'Amiens., 13 juin 1580; MC/ET/XXI/38
      procuration; partage; Gaillon (Eure); Amiens (Somme); Chepy, Nicolas de; Chepy, Robert de; menuisier
    - Bail des revenus de la Commanderie de Compiègne concernant Juvénal de Launoy dit de Molinon, chevalier de l'ordre Saint-Jean-de-Jérusalem, commandeur de Ivry-le-Temple, Compiègne et autres., 23 juin 1580; MC/ET/XXI/38
      bail; Ivry-le-Temple (Oise); Compiègne (Oise); Launoy dit de Molinon, Juvénal
    - Bail à ferme pour Louis de Saint-Gelais, sieur de Lansac, conseiller du roi en son conseil d'état et privé, et Gabrielle de Rochechouart, son épouse, des revenus de la seigneurie de Précy-sur-Oise, à la réserve du château, pour 2.100 écus., 6 juillet 1580; MC/ET/XXI/38
      bail; Saint-Gelais, Louis de; Rochechouart, Gabrielle de
    - Procuration de Jean Choisnyn, contrôleur général du domaine du roi à Calais et pays reconquis, à so frère François Choisnyn, lecteur et médecin ordinaire de la reine de Navarre., 12 juillet 1580; MC/ET/XXI/38
      procuration; Choisnyn, Jean; Choisnyn, François
    - Promesse de Jean Coing, tailleur de pierre demeurant rue du Temple, à Jean Entrot, maître sculpteur et peintre à Paris (...)., 18 juillet 1580; MC/ET/XXI/38
      Documents du Minutier central des notaires de Paris, Histoire de l'art au XVIe siècle (1540-1600) [477 actes], par Catherine Grodecki, tome II, Sculpture, peinture et gravure, broderie, faïence et émaillerie, orfèvrerie et joaillerie, armes et armures, Paris, Archives nationales, 1986, p. 71, notice n° 570 (instrument de recherche imprimé dématérialisé, certaines notices sont plus détaillées dans la version intégrale accessible en ligne par la rubrique 'Autres instruments de recherche', voir contexte dans le Plan d’orientation général - Notaires de Paris, guides thématiques du Minutier).
      Coing, Jean
    - Procuration par n.h. Claude Marchant, sieur de Fontenay, notaire trésorier et receveur général des finances du duc de Nivernais, à n.h. Charles Marchant, son frère, sieur de Launay, commis à la suite du duc et de la duchesse de Nivernais, pour recevoir les paiements dudit seigneur., 29 octobre 1580; MC/ET/XXI/38
      procuration; Marchant, Charles; Marchant, Claude
    - Obligation de 13.000 écus d'or par Gaspard de Schomberg, comte de Nanteuil-le-Haudouin, chambellan ordinaire du roi, maréchal des camps des reîtres, à Christophe de Bassompierre, baron de Haroncel, colonel de 1500 chevau-reîtres, pour prêt., 17 novembre 1580; MC/ET/XXI/38
      obligation; Schomberg, Gaspard de; Bassompierre, Christophe de
    - Comparution et sommation par Jacques Goetals ,demeurant à Anvers, à François Robineau, marchand de Paris (lettre de change)., 22 décembre 1580; MC/ET/XXI/38
      Anvers (Belgique); Goetals, Jacques; Robineau, FRançois; commerçant
    - Procuration de Macé Berthe, grand bedeau de France, demeurant près du collège de Navarre, frère de feu Roland Berthe, docteur en médecine à Senlis, et de Pierre Quthe, maître apothicaire et épicier, bourgeois de Paris, beau-frère dudit Roland Berthe à cause de Catherine Berthe sa femme, Jean Quthe, conseiller du roi en la justice de son trésor, pour élection de tuteurs des enfants mineurs dudit Roland Berthe et de feue sa femme Anne du Fresnoy., 28 décembre 1580; MC/ET/XXI/38
      procuration; Berthe, Macé; Berthe, Roland; Quthe, Pierre; Berthe, Catherine; Quthe, Jean; Du Fresnoy, Anne; commerçant; pharmacien; docteur d'université
  - Minutes. 1581, janvier - juin, janvier - juin 1581; MC/ET/XXI/39; registre
    - Acte concernant Olivier Codore, graveur de pierres précieuses, demeurant rue de Marivaut, près Saint-Jacques-la-Boucherie., 10 janvier 1581; MC/ET/XXI/39
      Marivaux (rue de); Codore, Olivier; graveur
    - CUTHE (Pierre), marchand apothicaire, bourgeois de Paris, rue Sainte-Avoye, et Pierre de SAINT-JUST, greffier du magasin et grenier à sel, rue d'Avron, paroisse Saint-Germain-l'Auxerrois: Bail à Guillaume RUELLE, marchand fripier, d'une maison, rue des Septs-Voies, au mont Saint-Hilaire, à l'enseigne de la Chaleface, 15 janvier 1581; MC/ET/XXI/39
      bail; Sainte-Avoie (rue); Avron (rue d'); Sept-Voies (rue des); Mont-Saint-Hilaire (hameau); Cuthe, Pierre; Saint-Just, Pierre de; Ruelle, Guillaume; pharmacien; brocanteur
    - Mariage de Simon Fréminet, maître sellier lormier, demeurant rue Saint-Martin près de l'église Saint-Merry, et de Marie de La Noue, veuve de Jacques Ollard, greffier, auquel est présent Médéric Fréminet, maître peintre et sculpteur., 17 janvier 1581; MC/ET/XXI/39
      contrat de mariage; Saint-Martin (rue); Fréminet, Simon; La Noue, Marie de; Ollard, Jacques; Fréminet, Médéric; peintre; sculpteur; sellier; forgeron; greffier
    - Association avec le peintre Jean Queborne pour la commercialisation de leurs travaux. - Contrat aux termes duquel Girard Aubry, maître peintre, rue Neuve-Saint-Merri, promet à Jean Queborne, aussi maître peintre à Paris (...)., 8 février 1581; MC/ET/XXI/39; fol. 221
      Documents du Minutier central des notaires de Paris, Histoire de l'art au XVIe siècle (1540-1600) [477 actes], par Catherine Grodecki, tome II, Sculpture, peinture et gravure, broderie, faïence et émaillerie, orfèvrerie et joaillerie, armes et armures, Paris, Archives nationales, 1986, p. 156, notice n° 717 (instrument de recherche imprimé dématérialisé, certaines notices sont plus détaillées dans la version intégrale accessible en ligne par la rubrique 'Autres instruments de recherche', voir contexte dans le Plan d’orientation général - Notaires de Paris, guides thématiques du Minutier).
    - Contrat de service pour deux ans entre Jean Entrot, maître sculpteur et peintre à Paris, et Robert Thuilliez, compagnon tailleur de pierre, qui promet le servir bien fidèlement en son métier de tailleur de pierres et en diverses autres choses concernant l'état dudit Entrot, moyennant 26 écus soleil 40 sols tournois qui lui seront payés par le maître., 25 mars 1581; MC/ET/XXI/39; fol. 547
      Documents du Minutier central des notaires de Paris, Histoire de l'art au XVIe siècle (1540-1600) [477 actes], par Catherine Grodecki, tome II, Sculpture, peinture et gravure, broderie, faïence et émaillerie, orfèvrerie et joaillerie, armes et armures, Paris, Archives nationales, 1986, p. 72, notice n° 571 (instrument de recherche imprimé dématérialisé, certaines notices sont plus détaillées dans la version intégrale accessible en ligne par la rubrique 'Autres instruments de recherche', voir contexte dans le Plan d’orientation général - Notaires de Paris, guides thématiques du Minutier).
    - Promesse de Martin Baudouyn, maitre plombier, demeurant rue Saint-Honoré, près la boucherie de Beauvais, de fournir à Claude Levavasseur, aussi maître plombier, 60 toises de tuyaux de plomb neuf de 2 pouces de diamètre en pièces de 8 pieds de long., 24 avril 1581; MC/ET/XXI/39; Fol.771
      marché; Saint-Honoré (rue); Baudouyn, Martin; Levavasseur, Claude; plombier
    - Cession de vignes à Valenton concernant Séverin Godart, naguère notaire au Châtelet, tuteur des enfants de lui et de défunte Marie Montigny, sa femme., 11 juin 1581; MC/ET/XXI/39
      cession; Godart, Séverin; Montigny, Marie; notaire